臺灣高雄地方法院刑事判決　　　　　　　95年度訴字第3295號
公　訴　人　臺灣高雄地方法院檢察署檢察官
被　　　告　巳○○
選任辯護人　利美利律師
　　　　　　莊雯琇律師
被　　　告　寅○○
義務辯護人　王建元律師
上列被告因強盜等案件，經檢察官提起公訴（95年度偵字第1628
3、19816、20051號），暨移送併辦（95年度偵字第24598、2589
8、26518號），本院判決如下：
    主  文
巳○○連續犯結夥攜帶兇器強盜罪，累犯，處有期徒刑捌年貳月
；扣案之西瓜刀壹把，沒收。又連續犯結夥搶奪罪，累犯，處有
期徒刑壹年陸月。又共同連續犯攜帶兇器竊盜罪，累犯，處有期
徒刑壹年拾月；扣案之T 型扳手貳支，均沒收。應執行有期徒刑
拾壹年肆月；扣案之西瓜刀壹把及T 型扳手貳支，均沒收。
寅○○連續犯結夥攜帶兇器強盜罪，處有期徒刑捌年；扣案之西
瓜刀壹把，沒收。又連續犯結夥搶奪罪，處有期徒刑壹年肆月。
又共同連續犯攜帶兇器竊盜罪，處有期徒刑壹年肆月；扣案之T
型扳手貳支，均沒收。應執行有期徒刑拾年陸月；扣案之西瓜刀
壹把及T 型扳手貳支，均沒收。
    事  實
一、巳○○前於民國91年間，因竊盜案件，經本院以91年度易字
    第3269號判決判處有期徒刑10月確定，復於同年間，因違反
    毒品危害防制條例案件，經本院以91年度訴字第3490號判決
    判處有期徒刑1 年4 月確定，上開二案件嗣經本院以93年度
    聲字第672 號裁定定其應執行刑為有期徒刑2 年，甫於94年
    12月19日縮刑期滿執行完畢。
二、詎巳○○猶不知悔改，或單獨，或與寅○○共同基於意圖為
    自己不法所有之竊盜概括犯意聯絡，先後於附表一所示之時
    間、地點，共同持巳○○所有客觀上對人之生命、身體具有
    危險性而足供兇器使用之T 型扳手2 支，以附表一所示之方
    式，共同連續竊取溫竹君、乙○○、壬○○、午○○、黃貴
    鵬、陳桂香、朱淑君、丁○○、未○○、戊○○及癸○○等
    人所有如附表一所示之財物。
二、巳○○與寅○○復共同基於意圖為自己不法所有之搶奪概括
    犯意聯絡，先於附表二編號1 所示之時間、地點，夥同與渠
    等同具上開不法所有犯意聯絡之己○○（業經本院通緝中）
    ，趁辰○○不及防備之際，以附表二編號1 所示之方式，結
    夥搶奪辰○○所有如附表二編號1 所示之財物；巳○○與寅
    ○○再於附表二編號2 所示之時間、地點，亦趁甲○○不及
    防備之際，以附表二編號2 所示之方式，共同搶奪甲○○所
    有如附表二編號2 所示之財物。
三、巳○○與寅○○另共同基於意圖為自己不法所有之強盜概括
    犯意聯絡及傷害人身體之概括犯意聯絡，先於附表三編號1
    、2 所示之時間、地點，共同以附表三編號1 、2 所示之強
    暴方式，致丑○○受有左大腿瘀血、扭傷及丙○○○受有左
    臉頰挫傷浮腫、上唇挫傷合併牙齒斷裂、右手掌挫傷浮腫之
    傷害，並至使丑○○及丙○○○不能抗拒，而強盜丑○○及
    丙○○○所有如附表三編號1 、2 所示之財物；再於附表三
    編號3 所示之時間、地點，夥同與渠等同具上開不法所有犯
    意聯絡之己○○，由己○○持其所有客觀上對人之生命、身
    體具有危險性而足供兇器使用之西瓜刀1 把，共同以附表三
    編號3 所示之強暴方式，至使卯○○及庚○○不能抗拒，而
    強盜卯○○及庚○○所有如附表三編號3 所示之財物。
四、嗣於95年6 月13日凌晨零時50分許，巳○○及寅○○駕駛前
    所竊得如附表一編號9 所示之車號SV-1722 號自小客車（該
    部自小客車係懸掛渠等前所竊得如附表一編號10所示之車號
    YM-6505 號車牌），至高雄縣大寮鄉○○村○○路46巷72號
    前，共同竊取癸○○所有如附表一編號11所示之車號TJ-525
    1 號自小客車，得手後正欲離開之際，為警循線查獲，並當
    場扣得渠等二人所竊得之車號SV-1722 號自小客車與車號TJ
    -5251 號自小客車各1 部及車號YM-6505 號車牌2 面，復於
    車號TJ-5251 號自小客車內扣得巳○○所有供其與寅○○行
    竊所用之T 型扳手2 支，及於車號SV-1722 號自小客車內扣
    得己○○所有供渠等三人結夥強盜用之西瓜刀1 把，始查知
    上情。
五、案經高雄縣政府警察局、林園分局及鳳山分局分別報請臺灣
    高雄地方法院檢察署檢察官偵查起訴及移送併辦。
    理  由
一、證據能力之判斷：
    (一)按被告以外之人於審判外之言詞或書面陳述，除法律有規
      定者外，不得作為證據，刑事訴訟法第159 條第1 項定有
      明文。又按被告以外之人於審判外之陳述，雖不符前4 條
      之規定，而經當事人於審判程序同意作為證據，法院審酌
      該言詞陳述或書面陳述作成時之情況，認為適當者，亦得
      為證據；當事人、代理人或辯護人於法院調查證據時，知
      有第159 條第1 項不得為證據之情形，而未於言詞辯論終
      結前聲明異議者，視為有前項之同意，刑事訴訟法第159
      條之5 亦定有明文規定。
    (二)關於證人溫竹君、利進輝、乙○○、午○○、黃貴鵬、陳
      桂香、朱淑君、丁○○、未○○、戊○○、陳乃暄、辰○○、甲○○分別於警詢中所為之陳述、證人丑○○、丙○○○分別於偵查中所為之陳述、扣押筆錄暨扣押物品目錄
      表、內政部警政署刑事警察局95年8 月9 日刑紋字第
      0950106956號鑑驗書、贓物認領收據、車輛協尋尋獲通報
      單、蒐證照片、贓物認領保管單、車輛竊盜資料個別查詢
      報表、所竊得之自小客車照片、現場照片、內政部警政署
      刑事警察局95年8 月15日刑紋字第095010 6959 號鑑驗書
      、內政部警政署刑事警察局95年7 月24日刑紋字第0950
      106961號鑑驗書、車輛失竊作業認可資料、金飾買入登記
      簿影本、診斷證明書、扣案西瓜刀照片等證據，被告巳○○、寅○○及渠等辯護人於本院行準備程序時，均表示對
      證據能力無意見等語（本院卷第121 頁參照），且當事人
      均未於本院審理過程中聲明異議，本院審酌前開證據作成
      時之情況均屬正常，且與本案相關之待證事實具有關連性
      ，認適當作為證據，依前開刑事訴訟法第159 條之5 之規
      定，認上開陳述均具有證據能力。
二、事實之認定：
    訊據被告巳○○固坦承確有為如附表一編號1 至11所示之11
    次竊盜犯行及如附表二編號1 、2 所示之2 次搶奪犯行，亦
    有於附表三編號1 至3 所示之時間、地點，先後搶取丑○○
    、丙○○○及卯○○等人財物之事實，另被告寅○○亦坦承
    確有為如附表一編號2 至4 、8 至11所示之7 次竊盜犯行及
    如附表二編號1 、2 所示之2 次搶奪犯行，亦有於附表三編
    號1 至3 所示之時間、地點，先後搶取丑○○、丙○○○及
    卯○○等人財物之事實，惟均矢口否認有何強盜及傷害之犯
    行，均辯稱：渠等並沒有故意開車去衝撞丑○○及丙○○○
    倒地受傷後，再下車去搶取她們的財物，渠等都是透過車窗
    或車門伸手出去拉扯丑○○及丙○○○脖子上之金項鍊，是
    在拉扯之間丑○○及丙○○○自己跌倒受傷；渠等是臨時起
    意要搶卯○○之財物，並未邀及己○○一同參與，亦不知悉
    己○○當天有攜帶西瓜刀，故就己○○持西瓜刀搶取庚○○
    財物之行為，渠等與己○○間並無犯意聯絡云云。又巳○○
    及寅○○之辯護人亦均為渠等辯護稱：被告巳○○及寅○○
    搶取丑○○、丙○○○及卯○○等人財物之行為，應僅構成
    搶奪罪，而與強盜罪之構成要件尚屬有間云云。經查：
    (一)竊盜部分（即附表一所示部分）：
      被告巳○○確有為如附表一編號1 至11所示之11次竊盜犯
      行，被告寅○○確有為如附表一編號2 至4 、8 至11所示
      之7 次竊盜犯行之事實，業據被告巳○○於警詢、偵查及
      本院審理中均坦承不諱（本院卷第39至41、118 、235 至
      239 、314 、315 、317 頁參照），亦據被告寅○○於警
      詢、偵查及本院審理中均自承無訛（本院卷第39至41、88
      、89、119 、235 至237 、314 、315 頁參照），且渠等
      前揭供述情節均互核相符，復除有被告二人持以行竊之T
      型扳手2 支扣案可佐，及扣押筆錄暨扣押物品目錄表1 份
      附卷可據（警三卷第29至32頁參照）外，並有下列事證可
      稽：
      1.附表一編號1 所示之犯罪事實，業據證人即被害人溫竹
        君於警詢中證述明確（警六卷第12、13頁參照），核與
        證人即曾由被告以所竊得之車號XA-9186 號自小客車搭
        載而於該車後照鏡留下指紋之利進輝於警詢中所證述之
        情節相符（警六卷第8 至11頁參照），並有內政部警政
        署刑事警察局95年8 月9 日刑紋字第0950106956號鑑驗
        書1 份（警六卷第16至18頁參照）、贓物認領收據1 紙
        （警六卷第23頁參照）、車輛協尋尋獲通報單1 紙（警
        六卷第24頁參照）及蒐證照片3 幀（警六卷第25、26頁
        參照）附卷可查。
      2.附表一編號2 所示之犯罪事實，業據證人即被害人乙○○於警詢中證述明確（警二卷第1 、2 頁參照），並有
        贓物認領保管單1 紙（警二卷第3 頁參照）、車輛竊盜
        資料個別查詢報表1 紙（警三卷第34頁參照）、所竊得
        之自小客車照片1 幀（警三卷第39頁參照）及現場照片
        2 幀（警一卷第8 頁參照）附卷可稽。
      3.附表一編號3 所示之犯罪事實，並有車輛竊盜資料個別
        查詢報表1 紙（警三卷第35頁參照）及現場照片1 幀（
        警一卷第9 頁參照）在卷可參。
      4.附表一編號4 所示之犯罪事實，業據證人即被害人午○○於警詢中證述明確（警三卷第21、22頁參照），並有
        車輛竊盜資料個別查詢報表1 紙（警三卷第36頁參照）
        及現場照片2 幀（警三卷第59頁參照）附卷可查。
      5.附表一編號5 所示之犯罪事實，業據證人即被害人黃貴
        鵬於警詢中證述明確（偵六卷第7 、8 、16、17頁參照
        ），並有內政部警政署刑事警察局95年8 月15日刑紋字
        第0950106959號鑑驗書1 份（偵六卷第10至12頁參照）
        、贓物認領收據1 紙（偵六卷第14頁參照）、車輛尋獲
        通報單1 紙（偵六卷第15頁參照）及上開自小客車蒐證
        照片3 幀（警六卷第25、26頁參照）附卷可據。
      6.附表一編號6 所示之犯罪事實，業據證人即被害人陳桂
        香於警詢中證述明確（警五卷第4 至8 頁參照），並有
        贓物認領保管單1 紙（警五卷第13頁參照）、蒐證照片
        5 幀（警五卷第17至19頁參照）、內政部警政署刑事警
        察局95年7 月24日刑紋字第0950106961號鑑驗書1 份（
        警五卷第20至22頁參照）、車輛失竊尋獲證明單1 紙（
        警五卷第26頁參照）及車輛協尋證明單1 紙（警五卷第
        27頁參照）在卷可參。
      7.附表一編號7 所示之犯罪事實，業據證人即被害人朱淑
        君於警詢中證述明確（警五卷第9 至11頁參照），並有
        贓物認領保管單1 紙（警五卷第12頁參照）及車牌遺失
        尋獲電腦輸入單1 紙（警五卷第28頁參照）附卷可稽。
      8.附表一編號8 所示之犯罪事實，業據證人即被害人丁○○於警詢中證述明確（警二卷第12、13頁參照），並有
        車輛協尋通報單1 紙（警二卷第15頁參照）、車輛失竊
        作業認可資料1 紙（警二卷第16頁參照）及現場照片1
        幀（警三卷第57頁參照）附卷可佐。
      9.附表一編號9 所示之犯罪事實，業據證人即被害人未○○於警詢中證述明確（警二卷第4 、5 頁參照），並有
        車輛竊盜資料個別查詢報表1 紙（警二卷第6 頁參照）
        、贓物認領保管單1 紙（警二卷第7 頁參照）、所竊得
        之自小客車照片5 幀（警二卷第8 至10頁參照）及現場
        照片2 幀（警一卷第7 頁參照）在卷可考。
      10.附表一編號10所示之犯罪事實，業據證人即被害人戊○○於警詢中證述明確（警二卷第18頁參照），並有贓物
        認領保管單1 紙（警二卷第17頁參照）及車牌失竊資料
        個別查詢報表1 紙（警三卷第37頁參照）在卷可憑。
      11.附表一編號11.所示之犯罪事實，業據證人即被害人癸○○於警詢中證述明確（警三卷第11至13頁參照），並有
        贓物認領保管單1 紙（警三卷第25頁參照）及查獲現場
        照片4 幀（警三卷第53、56頁參照）附卷可稽。
      12.準此，被告巳○○及寅○○上開自白均與事實相符，均
        堪採為認定事實之證據。從而，被告巳○○及寅○○之
        前揭竊盜犯行，均事證明確，均堪予認定。
    (二)搶奪部分（即附表二所示部分）：
      被告巳○○及寅○○確有為如附表二編號1 、2 所示之2
      次搶奪犯行之事實，除據被告巳○○與寅○○於警詢、偵
      查及本院審理中均坦承不諱（本院卷第42、43、89、118
      、119 、238 、314 、316 、317 頁參照）且互核相符外
      ，並有下列事證可資佐證：
      1.附表二編號1 所示之犯罪事實，業據證人即被害人辰○○於警詢中證述明確（警三卷第18至20頁參照），並有
        金飾買入登記簿影本1 紙（警一卷第22頁參照）及現場
        照片1 幀（警三卷第58頁參照）在卷可稽。
      2.附表二編號2 所示之犯罪事實，業據證人即被害人甲○○於警詢中證述明確（警四卷第8 至14頁參照），並有
        現場照片6 幀附卷足佐（警四卷第20頁參照）。
      3.職是，被告巳○○及寅○○上開自白亦均與事實相符，
        亦堪採為認定事實之證據。從而，被告巳○○及寅○○
        之前揭搶奪犯行，事證明確，亦均洵堪認定。
    (三)強盜及傷害部分（即附表三所示部分）：
      1.被害人丑○○部分（即附表三編號1 所示部分）：
        (1)被告巳○○確有於如附表三編號1 所示之時間駕駛其
          與被告寅○○前所共同竊得之車號GT-6536 號自小客
          車，搭載寅○○至附表三編號1 所示地點，由寅○○
          下手搶取被害人丑○○所有懸掛於脖子上之金項鍊1
          條，得手後隨即駕車逃逸；其間丑○○並因遭其所騎
          乘之機車倒地後壓住其左大腿，因而受有左大腿瘀血
          及扭傷之傷害等情，業據證人丑○○於偵查及本院審
          理中結證明確（偵一卷第63、64頁、本院卷第196 至
          199 頁參照），並有診斷證明書1 紙（偵一卷第75頁
          參照）及現場照片1 幀（警三卷第57頁參照）在卷可
          稽，且為被告二人所不爭執，應堪認均為真實。
        (2)至被告二人雖均辯稱：並沒有故意開車去衝撞丑○○
          ，丑○○係在寅○○由副駕駛座車窗伸手拉扯其脖子
          上之項鍊時，自己跌倒受傷云云。惟查，被告巳○○
          確有故以其所駕駛之自小客車擦撞被害人丑○○所騎
          乘之機車，待丑○○因重心不穩倒地而為其所騎乘之
          機車壓住左大腿受傷致無法動彈，且因害怕而不敢抗
          拒時，即由被告寅○○跨過駕駛座自左前車門下車，
          並徒手拔取丑○○所有懸掛於脖子上之金項鍊1 條乙
          情，業據證人丑○○於本院審理中結證稱：伊於95年
          5 月9 日上午6 時許騎乘機車去買早點，在回家的途
          中，有2 個人開1 部汽車從伊後方靠近，開車的人先
          按喇叭，後來就用車子的右前輪去撞伊機車的車頭，
          伊就人車倒地，並被機車壓在地上，被載的那個人就
          下車扯掉伊脖子上的項鍊，並隨即上車離開；伊被搶
          的時候有喊賊，但現場都沒有人，伊當時也因為害怕
          而嚇得全身發抖，不敢反抗也沒有反抗，伊也沒有手
          可以防護項鍊，因為伊一手按住小客車車門，以避免
          伊的頭著地，另一手握在機車的握把上，以避免機車
          整個壓在身上；搶伊的人是被載的人，因為小客車右
          前車門撞到伊的機車而不能開啟，故搶伊的人就由左
          前車門下車，下車後只有問伊有沒有怎麼樣，就把項
          鍊直接搶走等語明確（本院卷第196 至199 頁參照）
          ，核與其於偵查中所結證之情節一致（偵一卷第63、
          64頁參照），而證人丑○○前揭所述傷勢，亦與診斷
          證明書之記載大致相符（偵一卷第75頁參照），參以
          證人丑○○年齡為68歲，係具有相當生活閱歷之成年
          人，亦無任何智能或精神障礙之情事，復與被告素不
          相識，被告亦未曾提及與上開證人間有何仇隙嫌怨，
          則其既於本院審理中經告知具結之義務及偽證之處罰
          後具結作證，應知悉於本院審理中倘為不實證述，當
          受偽證罪之處罰，衡情其於本院審理中當無甘受偽證
          罪之處罰而故為虛偽不實陳述以誣陷被告入罪之理。
          是證人丑○○於本院審理中所述上開各節，應堪認均
          屬實情，則被告前揭辯解即難逕予採信。又辯護人雖
          為被告二人辯護稱：丑○○所述與常情顯然有違，蓋
          自小客車之右前車門既被丑○○擋住而無法開啟，黃
          俊維恰可搖下車窗直接拉扯丑○○脖子上之項鍊，又
          何必冒著可能被人認出與不及逃走之風險走出車外，
          況當時狀況被告二人若確實必須下車行搶，則應由坐
          於駕駛座之巳○○逕由左前車門下車即可，又何需由
          坐於副駕駛座之寅○○大費周章跨過駕駛座再由左前
          車門下車云云；惟查，丑○○既因遭被告二人故意駕
          車擦撞而人車倒地，已如前述，則寅○○如欲由副駕
          駛座透過車窗伸手直接拉扯已倒於地上之丑○○脖子
          上之項鍊，距離上顯有困難，故僅得由左前車門下車
          行搶，而巳○○因需隨時準備駕車搭載寅○○於行搶
          得手後逃離現場，自亦無法由其下車行搶，是證人前
          揭證述尚難謂與常情明顯有悖，則辯護人前揭主張即
          無足採。
      2.被害人丙○○○部分（即附表三編號2 所示部分）：
        (1)被告巳○○確有於如附表三編號2 所示之時間駕駛其
          與被告寅○○前所共同竊得之車號YA-8486 號自小客
          車，搭載寅○○至附表三編號2 所示地點，由寅○○
          下手搶取被害人丙○○○所有懸掛於脖子上之金項鍊
          1 條，得手後隨即駕車逃逸；其間丙○○○並因人車
          倒地而受有上唇挫傷合併牙齒斷裂及右手掌挫傷浮腫
          之傷害等情，業據證人丙○○○於偵查及本院審理中
          結證明確（偵一卷第64頁、本院卷第201 至205 頁參
          照），並有診斷證明書1 紙（偵一卷第66頁參照）及
          現場照片1 幀（警三卷第58頁參照）在卷可參，且為
          被告二人所不否認，應堪認均屬實情。
        (2)至被告二人雖均辯稱：並沒有故意開車去衝撞李黃寶
          玉，丙○○○係在寅○○開啟車門伸手拉扯其脖子上
          之項鍊時，自己跌倒受傷云云。惟查，被告巳○○確
          有以所駕駛之自小客車由後方衝撞被害人丙○○○所
          騎乘之機車，待丙○○○因人車倒地而受有上唇挫傷
          合併牙齒斷裂及右手掌挫傷浮腫之傷害而不能抗拒後
          ，再由寅○○下車徒手拔取丙○○○所有懸掛於脖子
          之金項鍊1 條等情，業據證人丙○○○於本院審理中
          結證稱：於95年6 月4 日下午2 時許，有1 部車子從
          後方撞伊的機車，伊就人車倒地，當時伊左臉頰有流
          血、牙齒掉下來、右手也有挫傷，坐在副駕駛座之黃
          俊維就下車問伊要不要緊，然後就搶伊脖子上的項鍊
          ，伊有出手想把項鍊搶回來，也有喊救命，但伊並沒
          有搶回項鍊，因為對方是2 個男生，而伊只是1 個女
          生等語詳確（本院卷第201 至204 頁參照），核與其
          於偵查中所結證之情節相符（偵一卷第64頁參照），
          ，佐以證人丙○○○年齡為45歲，係具有相當生活閱
          歷之成年人，亦無任何智能或精神障礙之情事，復與
          被告素不相識，被告亦未曾提及與上開證人間有何仇
          隙嫌怨，則其既於本院審理中經告知具結之義務及偽
          證之處罰後具結作證，應知悉於本院審理中倘為不實
          證述，當受偽證罪之處罰，衡情其於本院審理中當無
          甘受偽證罪之處罰而故為虛偽不實陳述以誣陷被告入
          罪之理。復證人丙○○○前揭所述傷勢，除與其所提
          出之診斷證明書記載內容一致外（偵一卷第66頁參照
          ），由其牙齒亦已斷裂之嚴重傷勢觀之，足徵當時被
          告二人駕車衝撞丙○○○所騎乘機車力量之強大，顯
          非被告二人所辯稱拉扯之間丙○○○不慎跌倒云云即
          足以造成。是證人丙○○○於本院審理中所述上開各
          節，亦應均值採信確屬實情，則被告二人前揭辯詞自
          亦不足採信。
      3.被害人卯○○及庚○○部分（即附表三編號3 所示部分
        ）：
        (1)被告巳○○確有於如附表三編號3 所示之時間駕駛其
          與被告寅○○前所共同竊得之車號YA-8486 號自小客
          車，搭載寅○○及被告己○○至附表三編號3 所示地
          點，寅○○即下車徒手搶取被害人卯○○所有之皮包
          1 只及懸掛於脖子上之金墜子1 個，另己○○亦持扣
          案之西瓜刀下車並搶取被害人庚○○所有懸掛於脖子
          上之金項鍊1 條，得手後三人隨即駕車逃逸乙情，業
          據證人卯○○及庚○○於本院審理中結證詳盡（本院
          卷第206 至215 頁參照），並有己○○前揭所持之西
          瓜刀1 把扣案可佐，亦有扣案西瓜刀照片2 幀（警一
          卷第11頁參照）及現場照片1 幀（警三卷第60頁參照
          ）附卷可據，且為被告巳○○及寅○○所是認，亦均
          可認定為事實。
        (2)至被告巳○○及寅○○雖均辯稱：渠等是臨時起意要
          搶奪卯○○之財物，並未邀及己○○一同參與，亦不
          知悉己○○當天有攜帶西瓜刀，當天是寅○○先下車
          行搶得手上車後，巳○○始發現己○○亦隨後下車並
          持刀行搶，是時巳○○就要寅○○趕緊下車去阻止施
          文瑞並搶下西瓜刀，渠等就己○○持西瓜刀搶取紀佩
          筎財物之行為，與己○○間並無犯意聯絡云云。惟查
          ：
          被害人卯○○及庚○○於附表三編號3 所示時間、
            地點遭被告三人共同持刀行搶之經過，業據證人楊
            麗玉於本院審理中結證稱：伊於95年6 月5 日下午
            2 時許在屏東縣竹田鄉○○路「強強檳榔攤」前被
            搶，當時有1 部車開過來，開得很快，並且一直靠
            近，伊與庚○○發現不對就騎很快要逃走，但對方
            一直追在後面，而且還要撞伊的機車，伊與庚○○
            被嚇到後就趕快騎到對面檳榔攤前的空地，想說檳
            榔攤裡有人就可以躲避，但對方的車子直接開到檳
            榔攤前面停下來，之後就有2 個人下車，有1 人手
            持西瓜刀，另1 個人沒有持工具，拿西瓜刀的人就
            先把庚○○的金項鍊搶走，另一個站伊旁邊的人之
            後才搶伊的墜子及包包，搶完之後對方就上車離開
            ；當時因為很害怕，所以伊與庚○○都沒有反抗；
            當時沒有持工具的人並沒有要搶下持西瓜刀的人手
            上的西瓜刀等語明確（本院卷第206 至210 頁參照
            ），核與證人庚○○於本院審理中結證稱：伊於95
            年6 月5 日下午2 時許在屏東縣竹田鄉大湖村「強
            強檳榔攤」前被搶，當天是伊騎機車載卯○○，有
            一部車子朝伊開過來差點撞到伊與卯○○，伊因為
            怕被搶，所以就趕快橫騎過馬路至對面檳榔攤前，
            並敲檳榔攤的門想進入檳榔攤內，但檳榔攤的門鎖
            住，老闆娘也呆在裡面，後來對方就直接開車過來
            ，有1 個開車，另外2 個人下車，其中1 個拿刀的
            人手拿著刀先下車，並站在伊前面假裝要砍伊，當
            時伊也覺得對方刀子有可能會砍下來，所以伊嚇的
            蹲在地上，也不敢反抗，拿刀的人就把伊的項鍊搶
            走，另一個人站在那邊不曉得要做什麼，後來拿刀
            的人就叫另一個人快一點，沒有拿刀的那個人就動
            手搶卯○○的項鍊及包包，搶完之後就隨即上車離
            開；拿刀的人所持的刀，刀刃長度約35公分，如果
            含握把長度則約46公分，刀子的寬度約5 公分，寬
            度從頭到尾都一樣寬，刀子是扁扁的，厚度也都一
            樣；當時沒有拿刀的人並沒有叫有拿刀的人不要拿
            刀等語情節相符（本院卷第211 至215 頁參照），
            而證人庚○○前揭所描述刀子之形式，亦與扣案西
            瓜刀之形式大致相符，有扣案西瓜刀之照片2 幀附
            卷可參（警一卷第11頁參照），均足證渠等於本院
            審理中之結證內容尚屬非虛。參以證人卯○○及紀
            佩筎之年齡分別為21歲及20歲，均已成年，亦均無
            任何智能或精神障礙之情事，復與被告均素未相識
            ，被告亦未曾提及與上開證人間有何仇隙嫌怨，則
            渠等既於本院審理中經告知具結之義務及偽證之處
            罰後具結作證，應知悉於本院審理中倘為不實證述
            ，當受偽證罪之處罰，衡情渠等於本院審理中當無
            甘受偽證罪之處罰而故為虛偽不實陳述以誣陷被告
            入罪之理。是證人卯○○及庚○○於本院審理中所
            結證上述各情，均應堪採信確屬實情，足徵被告二
            人辯稱：係寅○○先下車行搶得手上車後，巳○○
            始發現己○○亦隨後持刀下車行搶，是時巳○○就
            要寅○○趕緊下車去阻止己○○並搶下西瓜刀云云
            ，均與實情不符，即非可逕予採信。
          另被告己○○於其住處上車後，即由被告巳○○及
            寅○○開車搭載至上揭行搶地點乙情，業據證人盧
            裕芳及寅○○於本院審理中結證在卷（本院卷第21
            7 、220 頁參照），而渠等均未曾提及其間己○○
            曾經下車或有人曾交付己○○任何物品；另己○○
            當日所攜帶之西瓜刀連握把長度近50公分，僅刀刃
            處亦有約35公分長，有卷附照片可參（警一卷第11
            頁參照），足見該西瓜刀顯然不易掩藏，況亦難想
            像己○○有何故意掩藏上開西瓜刀以免遭巳○○及
            寅○○發現之動機，則被告巳○○及寅○○既同坐
            於上開自小客車內，竟辯稱：渠等對於當日己○○
            攜帶扣案西瓜刀乙情毫無知悉，係己○○持刀下車
            行搶時才發現云云，顯與常情有違，應認純係渠等
            事後卸責之詞，不足採信。
          準此，由被告巳○○及寅○○於行搶前即已知悉施
            文瑞攜帶有西瓜刀，而行搶時係由己○○先手持西
            瓜刀下車，寅○○再隨後下車，其後亦係由己○○
            先持西瓜刀作勢欲砍殺庚○○而致庚○○不能抗拒
            以強取庚○○脖子上之金項鍊後，寅○○始動手搶
            取卯○○之包包及脖子上之墜子，其間己○○甚且
            催促寅○○趕緊搶取卯○○之財物等情綜以觀之，
            被告三人就共同持西瓜刀以搶取被害人卯○○及紀
            佩筎財物等節，顯然具有相當程度之犯意聯絡及行
            為分擔。況被告巳○○於本院審理中以證人身份作
            證時結稱：伊與寅○○係臨時起意行搶卯○○及紀
            佩筎之財物，當時己○○在車內亦有聽到等語（本
            院卷第218 頁參照），則攜帶有西瓜刀且亦有強盜
            犯意之己○○，於車內因聽聞而知悉巳○○與黃俊
            維協議行搶之事，竟全然未表示任何意見而在旁悶
            不作聲，而巳○○及寅○○竟亦完全未向同坐於車
            內之己○○提及此事，嗣到達行搶地點後，寅○○
            及己○○即下車各自找尋目標行搶，渠等所為顯然
            匪夷所思，益徵被告巳○○及寅○○前揭辯詞顯然
            不合常理，是亦無足採信。
      4.再被告巳○○及寅○○於本院審理中雖均以證人身份具
        結作證，且其結稱內容大致與渠等前揭辯詞內容相符（
        本院卷第215 至222 頁參照）。惟查，被告巳○○前於
        警詢及偵查中即已供承：伊有開車撞倒丑○○；係伊與
        寅○○及己○○駕車四處找尋目標、己○○先看到卯○○及庚○○騎乘機車認有機可趁，故提議要行搶等語（
        警一卷第4 頁、第50頁背面、警三卷第1 頁背面、偵一
        卷第48、49頁參照），另被告寅○○前於警詢及偵查中
        亦供稱：巳○○開車有撞倒丑○○及丙○○○；是己○○提議要行搶卯○○及庚○○之財物等語（警三卷第3
        頁、偵一卷第51頁參照），顯然證人巳○○及寅○○前
        揭結詞與渠等前於警詢及偵查中之供詞大相逕庭，是否
        確可採信，已非無疑。況巳○○及寅○○確有以如附表
        三編號1 、2 所示之方式搶取被害人丑○○及丙○○○
        之財物，亦有與己○○基於共同犯意聯絡持西瓜刀以如
        附表三編號所示方式行搶卯○○及庚○○之財物，均已
        經本院綜合被害人於本院審理中之結詞及相關證據認定
        如前，亦足證證人巳○○及寅○○前揭於本院審理中所
        為之證述顯然不實。復巳○○及寅○○就如附表三編號
        1 至3 所示之犯行均係基於共同犯意聯絡，亦互有行為
        分擔，倘該數次犯行經本院認定均該當強盜罪之構成要
        件，則渠等二人均將承擔強盜罪之重責嚴罰，故渠等為
        避免自身刑責，遂偽以不實陳述以迴護同案被告並掩飾
        自身犯行一節，亦屬可得預測，準此，渠等前揭證述自
        難逕予採信，即無從據以為有利被告二人之認定。
      5.末按搶奪與強盜雖同具不法得財之意思，然搶奪僅係乘
        人不備公然掠取，若施用強暴、脅迫或他法使被害人身
        體或精神上處於不能抗拒之狀態，而取其財物或令其交
        付者，則為強盜（最高法院94年臺上字第2266號判決意
        旨參照）。又按刑法第328 條第1 項所稱之「強暴」，
        指對人之身體，且足以抑制他人抵抗程度之有形力之行
        使；亦即直接或間接對於人之身體施以暴力，壓制被害
        人之抗拒；又強盜罪之強暴、脅迫，祇須抑壓被害人之
        抗拒或使被害人身體上、精神上，處於不能抗拒之狀態
        為已足，其暴力縱未與被害人身體接觸，仍不能不謂有
        強暴、脅迫行為，縱令被害人實際無抗拒行為，仍於強
        盜罪之成立，不生影響（最高法院22年度上字第317 號
        、30年度上字第3023號判例要旨參照）。復按是否「不
        能抗拒」，除應考量行為人所實施之不法手段是否足以
        抑制通常人之抗拒，使之喪失自由意思外，並應就被害
        人之年齡、性別、性格、體能及當時所處環境等因素，
        加以客觀之考察，以為判別標準（最高法院88年度臺上
        字第2132號判決要旨參照）。查被告巳○○及寅○○於
        案發時之年齡分別為29歲及27歲，均係身強體壯之成年
        男子，渠等共同基於為自己不法所有之意圖，先駕車尋
        找獨自或未有男生陪同騎乘機車之弱小女子為行搶目標
        ，待選定目標後，即以駕車故意衝撞被害人機車致被害
        人人車倒地後受傷無法反抗之方式，由寅○○下車直接
        拔取被害人丑○○及丙○○○脖子上之金項鍊，另亦夥
        同與渠等同具上開不法所有意圖之同案被告己○○，亦
        係選擇弱小女子為行搶目標後，先將被害人所騎乘之機
        車逼至路旁空地停車後，再由己○○持扣案之鋒利西瓜
        刀與寅○○先後下車，先由己○○作勢欲砍殺被害人，
        致被害人心生畏懼後，再由己○○及寅○○分別拔取被
        害人庚○○脖子上之金項鍊及被害人卯○○脖子上之墜
        子與包包等情，均已如前述，參以上開被害人於本院審
        理中均結證稱因害怕而不敢抗拒等語，亦已如前述，足
        見被告巳○○及寅○○前揭行為顯然均已造成被害人心
        理極端畏懼，且實際對被害人之生命、身體安全均已產
        生急迫之危險，復依當時客觀環境綜合以觀，被告二人
        所為亦均足以壓抑被害人之意思自由，而達不能抗拒之
        程度，甚為明確。從而，辯護人為被告二人辯護稱：被
        告二人所為如附表三編號1 至3 所示犯行均僅構成搶奪
        罪，而與強盜罪之構成要件有間云云，尚屬無據，即非
        可採。是被告二人此部分之強盜及傷害犯行，亦均堪予
        認定。
    (四)綜上所述，被告二人前揭多次竊盜、搶奪、強盜及傷害之
      犯行，均事證明確，洵堪認定，均應依法論罪科刑。
三、論罪與科刑：
    (一)本案相關法律之比較適用：
      1.按行為後法律有變更者，適用行為時之法律；但行為後
        之法律有利於行為人者，適用最有利於行為人之法律，
        刑法第2 條第1 項定有明文。次按有關新舊法之比較，
        應就罪刑有關之共犯、未遂犯、想像競合犯、牽連犯、
        連續犯、結合犯以及累犯加重、自首減輕暨其他法定加
        減原因（如身分加減）與加減例等一切情形，綜其全部
        罪刑之結果而為比較（最高法院95年第8 次刑事庭會議
        決議參照）。查於被告前開行為後，刑法第33條、第51
        條第5 款、第55條及第56條業經總統於94年2 月2 日修
        正公布，並依刑法施行法第10條之1 規定自95年7 月1
        日施行。職是，本件自應就被告行為前、後相關法律有
        修正者，依前揭規定暨決議意旨加以綜合比較以資適用
        。茲說明如下：
        (1)修正前刑法第227 條第1 項普通傷害罪，原規定法定
          刑為「3 年以下有期徒刑、拘役或1 千元以下罰金」
          ，且依修正前刑法第33條第5 款及罰金罰鍰提高標準
          條例第1 條前段，規定罰金數額應為10元以上；然依
          刑法施行法第1 條之1 規定，修正後該條之法定刑度
          應為「3 年以下有期徒刑、拘役或新臺幣3 萬元以下
          罰金」，而修正後刑法第33條第5 款提高罰金數額為
          新臺幣1,000 元以上，並以百元計算之。是以該罪修
          正後關於有期徒刑、拘役等自由刑雖未加以變更，惟
          就罰金數額下限則予以提高，故修正後之法律效果對
          行為人而言較屬不利，準此，應以修正前之規定對於
          被告較為有利。
        (2)新修正刑法第51條第5 款之規定，有期徒刑定應執行
          刑之上限，由不得逾20年提高為不得逾30年，此屬相
          當科刑規範之變更。比較新舊法之規定，應以修正前
          之刑法第51條第5 款之規定較有利於被告。
        (3)新修正之刑法將原刑法第55條關於牽連犯之規定廢除
          。基此，除法理上合於想像競合犯之情形仍可認為構
          成單一之犯罪外，其於數犯罪行為之情形，即應依刑
          法第51條之規定予以分論併罰。是比較新舊法之規定
          ，應以修正前之刑法第55條規定較有利於被告。
        (4)新修正之刑法將原刑法第56條關於連續犯之規定廢除
          。準此，除法理上合於接續犯、包括一罪之情形仍可
          認為構成單一之犯罪外，其於數犯罪行為之情形，即
          應依刑法第51條之規定予以分論併罰。是比較新舊法
          之規定，應以修正前之刑法第56條規定較有利於被告
          。
        (5)綜上，依前開決議整體比較結果，本件以修正前之刑
          法規定較有利於被告，爰依刑法第2 條第1 項前段之
          規定，適用行為時即修正前之舊法。
      2.次按修正後刑法第2 條第1 項之上開規定，係規範行為
        後「法律變更」所生新舊法比較適用之準據法，故如新
        舊法處罰之輕重相同，並無有利、不利情形（如刑法第
        15條、第30條之文字修正，第55條但書、第59條實務見
        解之明文化、第26條未遂犯得減輕其刑之規定移列第25
        條等），即無比較適用之問題，非此條所指之法律有變
        更，即無本條之適用，應依一般法律適用原則，適用裁
        判時法（最高法院95年11月7 日95年度第21次刑事庭會
        議會議意旨參照）。查於被告前開行為後，刑法第28條
        第47條及第55條但書業經總統於94年2 月2 日修正公布
        ，並依刑法施行法第10條之1 規定自95年7 月1 日施行
        。其中，修正前刑法第28條原規定：「二人以上共同實
        『施』犯罪之行為者，皆為正犯」，修正後則改為「二
        人以上共同實『行』犯罪之行為者，皆為正犯」，惟此
        部分僅為法條文字之修正，要非法條之構成要件或法律
        效果發生變動，故非屬法律之變更，參諸前揭說明，尚
        不生比較新舊法之問題。另修正後刑法第47條關於累犯
        之規定，增加犯罪行為人之再犯係出於「故意」者，始
        有累犯加重之適用，而本件被告再犯本案犯行，既係出
        於故意，則無論依修正前或修正後刑法第47條之規定（
        修正後係刑法第47條第1 項），均構成累犯，是依照前
        揭最高法院決議意旨，即應適用裁判時法即修正後刑法
        第47條第1 項之規定。再修正後刑法第55條所增加之但
        書規定，僅係科刑之限制，為法理之明文化，尚非屬法
        律之變更，參諸前揭最高法院決議意旨，亦無新舊法比
        較適用之問題，亦應逕適用裁判時法即修正後刑法第55
        條之規定。
    (二)被告二人所犯罪名：
      1.按刑法第321 條第1 項第3 款之攜帶兇器竊盜罪，係以
        行為人攜帶兇器竊盜為其加重條件，此所謂兇器，其種
        類並無限制，凡客觀上足對人之生命、身體、安全構成
        威脅，具有危險性之兇器均屬之，且祇須行竊時攜帶此
        種具有危險性之兇器為已足，並不以攜帶之初有行兇之
        意圖為必要（最高法院79年台上字第5253號判例意旨參
        照）。查被告二人為附表一編號1 至11所示竊盜犯行時
        所攜帶之T 型扳手2 支，前端均係金屬材質，尖銳突出
        ，有卷附照片1 幀可參（警三卷第56頁參照），參以被
        告二人持上開T 型扳手竊車時，上開T 型扳手2 支均足
        以撬壞車門鎖孔，亦足見其質地堅硬；另被告二人夥同
        己○○所為如附表三編號3 所示強盜犯行時所持之西瓜
        刀1 把，刀鋒部分為金屬材質，尖銳鋒利，亦有卷附照
        片2 幀可考（警一卷第11頁參照），揆諸前揭判決意旨
        ，上開T 型扳手2 支及西瓜刀1 把，於客觀上均對人之
        生命、身體具有相當程度之危險性，可供兇器使用，均
        屬兇器無訛。
      2.是核被告巳○○及寅○○所為：
        (1)被告巳○○就附表一編號1 至11所示犯行及被告黃俊
          維就附表一編號2 至4 、8 至11所示犯行，均係犯刑
          法第321 條第1 項第3 款之攜帶兇器竊盜罪。
        (2)被告二人就附表二編號1 所示犯行，均係犯刑法第32
          5 條第1 項之搶奪罪，而有同法第321 條第1 項第4
          款之情形，應依刑法第326 條第1 項論以結夥搶奪罪
          。
        (3)被告二人就附表二編號2 所示犯行，均係犯刑法第32
          5 條第1 項之普通搶奪罪。
        (4)被告二人就附表三編號1、2 所示犯行，均係犯修正
          前刑法第277 條第1 項之普通傷害罪及刑法第328 條
          第1項之普通強盜罪。
        (5)被告二人就附表三編號3 所示犯行，均係犯刑法第32
          8 條第1 項之強盜罪，而有同法第321 條第1 項第3
          款、第4 款之情形，應依刑法第330 條第1 項論以結
          夥攜帶兇器強盜罪。
      3.變更起訴法條部分：
        (1)就附表二編號1 所示犯行，公訴人雖認被告二人均係
          犯刑法第325 條第1 項之普通搶奪罪，然該次搶奪犯
          行既係被告二人與同案被告己○○共同為之，顯應該
          當於同法第326 條第1 項之結夥搶奪罪，故公訴人此
          部分之認定尚有誤會，惟因二者基本社會事實同一，
          爰依法變更起訴法條。
        (2)就附表三編號2 所示犯行，公訴人基於被告二人於強
          盜被害人丙○○○財物之際，持足供兇器使用之電擊
          棒電擊丙○○○之腳部，致使丙○○○不能抗拒後強
          取其財物，故認被告二人均係犯刑法第330 條第1 項
          攜帶兇器強盜罪；惟查，被告寅○○係於強盜得手後
          已上車正欲逃離之際，因丙○○○喊叫救命，寅○○
          始另行起意持電擊棒電擊丙○○○腳部但未成傷乙情
          ，業據證人丙○○○於本院審理中結證明確（本院卷
          第203 、205 頁參照），另被告寅○○於強盜被害人
          丙○○○財物時，並未攜帶任何工具乙節，亦同據證
          人丙○○○於本院審理中結證無訛（本院卷第201 頁
          參照），故被告二人此部分之犯行應僅該當於刑法第
          328 條第1 項之普通強盜罪。從而，公訴人此部分之
          認定亦有未合，然因二者基本社會事實同一，爰亦依
          法變更起訴法條。
    (三)被告巳○○及寅○○就附表一編號2 至4 、8 至11所示攜
      帶兇器竊盜犯行、附表二編號2 所示搶奪犯行及附表三編
      號1 、2 所示強盜及傷害犯行，被告巳○○、寅○○及己○○就附表二編號1 所示結夥搶奪犯行及附表三編號3 所
      示結夥攜帶兇器強盜犯行，均有犯意聯絡及行為分擔，均
      應論以共同正犯。
    (四)被告巳○○所為如附表一編號1 至11所示11次攜帶兇器竊
      盜犯行、被告寅○○所為如附表一編號2 至4 、8 至11所
      示7 次竊盜犯行及被告二人所為如附表三編號1 、2 所示
      2 次傷害犯行，分別係時間緊接，各觸犯基本構成要件相
      同之罪，顯係各基於概括犯意反覆為之，均為連續犯，均
      應依修正前刑法第56條之規定，分別以情節較重之附表一
      編號11所示之攜帶兇器竊盜犯行及附表三編號2 所示之傷
      害犯行，各論以一罪，並加重其刑。又按連續數行為而犯
      同一性質之罪名，縱令涉及數個法條，但其輕罪在法律上
      既已包含於重罪之內，自應就其較重者論為連續犯之罪名
      （最高法院44年度台上字第1178號判決意旨參照）；查被
      告二人所為如附表二編號1 、2 所示2 次搶奪犯行及如附
      表三編號1 至3 所示3 次強盜犯行，各係時間緊接，分係
      觸犯構成要件同一性質之罪，顯係分別基於概括犯意反覆
      為之，均為連續犯，參諸上揭判決意旨，應分依刑法第56
      條之規定，各以情節較重之附表二編號1 結夥搶奪罪及附
      表三編號3 結夥攜帶兇器強盜罪各論以一罪，並加重其刑
      。又被告二人以一強盜行為，同時強盜被害人卯○○及庚○○之財物，而侵害渠等二人之財產法益，係以一行為觸
      犯二相同之罪名，為同質想像競合犯，應依刑法第55條規
      定，論以一結夥攜帶兇器強盜罪。另被告二人所犯連續傷
      害罪及連續結夥攜帶兇器強盜罪間，有手段、目的之牽連
      關係，應依修正前關於牽連犯之規定，從一重之連續結夥
      攜帶兇器強盜罪處斷。再被告二人於本院審理中既自承：
      偷車子是為了代步使用，並不是用來搶奪或強盜；搶奪或
      強盜他人財物則是因為缺錢花用等語（本院卷第43、44頁
      參照），而觀諸被告二人所偷竊之數部自小客車，亦非均
      為被告二人搶奪或強盜時所使用之交通工具，足見被告二
      人竊取自小客車確係為代步使用，嗣係因渠等缺錢使用，
      而於駕車時見弱小女子獨自騎乘機車認有機可趁，始另行
      起意搶奪或強盜他人財物。準此，被告二人所犯連續攜帶
      兇器竊盜罪、連續結夥搶奪罪及連續結夥攜帶兇器強盜罪
      間，應係犯意各別，行為互殊，應予分論併罰；則公訴人
      認被告二人所犯上開各罪具有方法、結果之牽連關係，尚
      有未洽，併此敘明。
    (五)查被告巳○○前於91年間，因竊盜案件，經本院以91年度
      易字第3269號判決判處有期徒刑10月確定，復於同年間，
      因違反毒品危害防制條例案件，經本院以91年度訴字第34
      90號判決判處有期徒刑1 年4 月確定，上開二案件嗣經本
      院以93年度聲字第672 號裁定定其應執行刑為有期徒刑2
      年，甫於94年12月19日縮刑期滿執行完畢之事實，有臺灣
      高等法院被告前案紀錄表及本院被告院內索引卡紀錄表各
      1 份在卷可查，其受有期徒刑之執行完畢，5 年以內故意
      再犯本件有期徒刑以上之罪，均為累犯，應分依刑法第47
      條第1 項之規定遞加重其刑。
    (六)被告巳○○所為如附表一編號1 及5 至7 之竊盜犯行，雖
      未經檢察官起公訴，然該部分犯行既與被告巳○○前經論
      罪科刑部分有連續犯之裁判上一罪關係，為起訴效力所及
      ，且經檢察官移送併案審理，本院自得予以審判，亦併此
      敘明。
    (七)爰審酌被告二人均正值青壯年，僅為代步之用，竟持工具
      任意竊取他人所有之自小客車及車牌，守法觀念顯然淡薄
      ，亦造成他人日常生活莫大不便，又渠等復因貪慾圖利，
      不思以合法正當途徑賺取生活所需，僅因缺錢花用，竟恣
      意結夥搶奪或結夥攜帶兇器強盜他人財物，不惟對他人之
      財產安全造成危害，且嚴重擾亂社會治安，尚難認渠等前
      揭犯行犯罪情節輕微，復被告二人犯後雖坦承攜帶兇器竊
      盜及結夥搶奪犯行，惟對於強盜犯行均狡詞卸責，亦難認
      渠等確具有悔意，再考量被告巳○○及寅○○所為之攜帶
      兇器竊盜犯行分別係11次及7 次，所為之搶奪犯行2 次及
      所為之強盜犯行3 次，所竊取、搶奪及強盜所得財物價值
      之總和不下於新臺幣70萬元，然部分物品業據被害人領回
      ，被害人所受損害已獲些許減輕等一切情狀，各量處如主
      文所示之刑，並均依修正前刑法第51條第5 款之規定，定
      渠等之應執行刑，以資懲戒。
    (八)按共同正犯因相互間利用他人之行為，以遂行其犯意之實
      現，本於責任共同之原則，有關沒收部分，對於共犯間供
      犯罪所用之物，自均應為沒收之諭知（最高法院89年度台
      上字第6946號判決意旨參照）。查本件扣案之T 型扳手2
      支，係被告巳○○所有供被告巳○○及寅○○共同為本件
      竊盜犯行所用之物，至扣案之西瓜刀1 把，則係同案被告
      己○○所有供被告巳○○、寅○○及己○○共犯本件強盜
      犯行所用之物，均經本院認定如前，參諸前揭判決意旨，
      應依刑法第38條第1 項第2 款之規定，就上開扣案之T 型
      扳手2 支及西瓜刀1 把，均對被告巳○○及寅○○併予宣
      告沒收。另扣案之電擊棒1 支、行動電話4 支、藍色口罩
      1 只、白色帽子1 頂及球棒1 支，並無證據足資認定與被
      告二人所為之本件竊盜、搶奪或強盜犯行有何關聯，復藍
      色口罩、白色帽子及球棒亦無證據足證係被告二人或同案
      被告己○○所有，亦非違禁物，爰均不為沒收之宣告，併
      予敘明。
四、不另為無罪之諭知：
    (一)公訴意旨另略以：被告巳○○、寅○○及己○○共同基於
      意圖為自己不法所有之概括犯意聯絡，先於95年5 月16日
      晚上9 時許，在高雄縣林園鄉○○路252 巷口，由己○○
      以開車衝撞被害人辛○○○所騎乘之機車致使不能抗拒之
      方式，強盜辛○○○所有之K 金項鍊1 條，復於同年月21
      日下午1 時許，在高雄縣鳳山市○○路附近，亦由己○○
      以開車衝撞被害人子○○所騎乘之機車致使不能抗拒之方
      式，強盜子○○所有之金項鍊1 條。因認被告巳○○及寅
      ○○就前揭犯行，亦均涉犯刑法第330 條第1 項之結夥強
      盜罪嫌。
    (二)按犯罪事實應依證據認定，無證據不得認定犯罪事實；不
      能證明被告犯罪者，應諭知無罪之判決，刑事訴訟法第15
      4 條第2 項、第301 條第1 項分別定有明文。又按事實之
      認定，應憑證據，如未能發現相當證據，或證據不足以證
      明，自不能以推測或擬制之方法，為裁判基礎；且認定不
      利於被告之事實須依積極證據，苟積極證據不足為不利於
      被告事實之認定時，即應為有利於被告之認定；另認定犯
      罪事實所憑之證據，雖不以直接證據為限，間接證據亦包
      括在內，然而無論直接證據或間接證據，其為訴訟上之證
      明，須於通常一般之人均不致有所懷疑，而得確信其為真
      實之程度者，始得據為有罪之認定，倘其證明尚未達到此
      一程度，而有合理之懷疑存在而無從使事實審法院得有罪
      之確信時，即應由法院為諭知被告無罪之判決（最高法院
      40年度台上字第86號、30年度台上字第816 號、76年度台
      上字第4986號判例意旨參照）。
    (三)經查，同案被告己○○為前揭強盜犯行時所使用之自小客
      車2 部，確係向被告巳○○及寅○○所借得乙情，固據被
      告巳○○及寅○○供承在卷，然渠等亦均辯稱：並不知道
      己○○借車係用以強盜，亦未參與前揭強盜犯行等語；而
      經本院遍查全卷，並無其他任何積極證據足資證明被告巳
      ○○及寅○○就同案被告己○○之前揭強盜犯行，與己○○間有何犯意聯絡及行為分擔，參以被告己○○於警詢及
      偵查中，並未提及係被告巳○○及寅○○與其共為前揭強
      盜犯行，另被害人辛○○○及子○○亦均未曾提及被告巳
      ○○及寅○○涉有前揭強盜犯行，是依現存卷內證據實難
      認定被告巳○○及寅○○就同案被告己○○之前揭強盜犯
      行，與己○○間具有何等之犯意聯絡與行為分擔，此亦據
      公訴人先後於95年11月1 日及同年17日先後以補充理由書
      表示相同意見。
    (四)準此，被告巳○○及寅○○就上揭強盜犯行，與同案被告
      己○○間究有無犯意聯絡及行為分擔，本院認為均仍存有
      合理之懷疑，尚未到達確信其為真實之程度。此外，復查
      無其他積極證據足資認定被告二人確有此部分之犯行，揆
      諸首揭法律規定及說明，既無足夠證據足資認定被告二人
      此部分之犯行，本應就此部分為被告二人無罪之諭知，然
      依公訴意旨所示，此部分若成立犯罪，與被告二人上開經
      本院論罪科刑部分，有連續犯之裁判上一罪關係，爰均不
      另為無罪之諭知，併予敘明。
五、末查，被告巳○○及寅○○於本院審理中均曾以證人身分具
    結作證，惟渠等證述內容與本案相關事證所示情形大相逕庭
    ，亦與本院所認定之事實顯然迴異，而渠等前揭結詞與本案
    案情均有重要關係，基此，渠等前揭行為不無涉犯刑法偽證
    罪之罪嫌，本院自應依法予以告發，而由犯罪偵查機關另行
    偵辦，亦附此敘明。
據上論斷，應依刑事訴訟法第299 條第1 項前段、第300 條，刑
法第2 條第1 項前段、第28條、第277 條第1 項、第321 條第1
項第3 款、第326 條第1 項、第330 條第1 項、第47條第1 項、
第38條第1 項第2 款、修正前刑法第56條、第55條、第51條第5
款，判決如主文。
本案經檢察官呂乾坤到庭執行職務。
中　　華　　民　　國　　96　　年　　2 　　月　　 6　　日
　　　　　　　　　刑事第四庭審判長法　官　郭玫利
　　　　　　　　　　　　　　　　　法　官　林意芳
　　　　　　　　　　　　　　　　　法　官　陳振嘉
如不服本判決，應於判決送達後10日內，向本院提出上訴狀。
以上正本證明與原本無異。
中　　華　　民　　國　　96　　年　　2 　　月　　6 　　日
                                  書記官  顏宗貝
附錄本案判決論罪科刑法條全文：
刑法第277 條第1 項
傷害人之身體或健康者，處3 年以下有期徒刑、拘役或1 千元以
下罰金。
刑法第321 條第1 項第3 款
犯竊盜罪而有左列情形之一者，處6 月以上、5 年以下有期徒刑
：
三  攜帶兇器而犯之者。
刑法第326 條第1 項
犯前條第1 項之罪，而有第321 條第1 項各款情形之一者，處1
年以上7 年以下有期徒刑。
刑法第330 條第1 項
犯強盜罪而有第321 條第1 項各款情形之一者，處7 年以上有期
徒刑。
附表一（即竊盜部分）：
┌──┬───┬──────┬────┬──────────┬─────────┬───┐
│編號│行為人│犯 罪 時 間 │犯罪地點│  犯   罪   方   法 │  犯  罪  所  得  │被害人│
├──┼───┼──────┼────┼──────────┼─────────┼───┤
│ １ │巳○○│95年5 月5 日│高雄縣鳳│巳○○以扣案之T 型扳│車號XA-9186 號自小│溫竹君│
│    │      │下午5 時許  │山市王生│手將郭麗詩所有而由其│客車1 部          │      │
│    │      │            │明路與光│女兒溫竹君所使用之車│                  │      │
│    │      │            │華南路口│號XA -9186號自小客車│                  │      │
│    │      │            │旁      │之駕駛座側車門撬開後│                  │      │
│    │      │            │        │，再以上開T 型扳手打│                  │      │
│    │      │            │        │開鎖頭啟動電門發動竊│                  │      │
│    │      │            │        │取之，得手後即將上開│                  │      │
│    │      │            │        │自小客車作為供己代步│                  │      │
│    │      │            │        │之用，嗣並將上開自小│                  │      │
│    │      │            │        │客車棄置於高雄縣大寮│                  │      │
│    │      │            │        │鄉○○路161 號前，而│                  │      │
│    │      │            │        │於95年6 月24日晚上7 │                  │      │
│    │      │            │        │時5 分許為路過民眾報│                  │      │
│    │      │            │        │警尋獲              │                  │      │
├──┼───┼──────┼────┼──────────┼─────────┼───┤
│ ２ │巳○○│95年5 月8 日│高雄縣鳳│由巳○○駕駛其所有之│車號GT-6536 號自小│乙○○│
│    │寅○○│下午2 時許  │山市中崙│車號0456-L V號自小客│客車1 部          │      │
│    │      │            │一、二路│車搭載寅○○至左列地│                  │      │
│    │      │            │口      │點，再由巳○○持扣案│                  │      │
│    │      │            │        │之T 型扳手竊取乙○○│                  │      │
│    │      │            │        │所有置放於該處之車號│                  │      │
│    │      │            │        │GT-6536 號自小客車，│                  │      │
│    │      │            │        │得手後，由巳○○駕駛│                  │      │
│    │      │            │        │上開竊得之自小客車，│                  │      │
│    │      │            │        │寅○○則駕駛巳○○所│                  │      │
│    │      │            │        │有之前揭自小客車，並│                  │      │
│    │      │            │        │隨即離開，嗣並將上開│                  │      │
│    │      │            │        │竊得之自小客車棄置於│                  │      │
│    │      │            │        │高雄縣大寮鄉○○路仁│                  │      │
│    │      │            │        │德路與台88號道路口，│                  │      │
│    │      │            │        │而為警於95年5 月18日│                  │      │
│    │      │            │        │晚上8 時40分許在該處│                  │      │
│    │      │            │        │尋獲                │                  │      │
├──┼───┼──────┼────┼──────────┼─────────┼───┤
│ ３ │巳○○│95年5 月15日│高雄縣鳳│由巳○○駕駛其與黃俊│車號7M-2342 號自小│壬○○│
│    │寅○○│上午8 時許  │山市中崙│維前所竊得之車號GT-6│客車1 部          │      │
│    │      │            │二路578 │536 號自小客車搭載黃│                  │      │
│    │      │            │巷附近  │俊維至左列地點，再由│                  │      │
│    │      │            │        │巳○○持扣案之T 型板│                  │      │
│    │      │            │        │手竊取壬○○所有置放│                  │      │
│    │      │            │        │於該處之車號7M-2342 │                  │      │
│    │      │            │        │號自小客車，得手後渠│                  │      │
│    │      │            │        │等二人即分別駕駛前揭│                  │      │
│    │      │            │        │竊得之自小客車離開  │                  │      │
├──┼───┼──────┼────┼──────────┼─────────┼───┤
│ ４ │巳○○│95年5 月20日│高雄縣大│由巳○○駕駛其所有之│車號VG-7463 號自小│午○○│
│    │寅○○│下午4 時許  │寮鄉大勇│車號0456-LV 號自小客│客車1 部（價值約新│      │
│    │      │            │路88號前│車搭載寅○○至左列地│臺幣10萬元）      │      │
│    │      │            │空地    │點，再由巳○○持扣案│                  │      │
│    │      │            │        │之T 型扳手板手竊取賴│                  │      │
│    │      │            │        │宗舞所有置放於該處之│                  │      │
│    │      │            │        │車號VG-7463 號自小客│                  │      │
│    │      │            │        │車                  │                  │      │
├──┼───┼──────┼────┼──────────┼─────────┼───┤
│ ５ │巳○○│95年5 月23日│高雄縣鳳│巳○○持扣案之T 型扳│車號XY-0383 號自小│黃貴鵬│
│    │      │中午12時許  │山市文中│手，以破壞駕駛座鑰匙│客車1 部（價值約新│      │
│    │      │            │街與文山│孔之方式，竊取黃道恭│臺幣7 、8 萬元）  │      │
│    │      │            │路口    │所有而由其子黃貴鵬所│                  │      │
│    │      │            │        │使用之車號XY-0383 號│                  │      │
│    │      │            │        │自小客車，嗣並將上開│                  │      │
│    │      │            │        │自小客車棄置於高雄縣│                  │      │
│    │      │            │        │大寮鄉新厝村活動中心│                  │      │
│    │      │            │        │前，而於95年6 月19日│                  │      │
│    │      │            │        │晚上7 時55分許為警在│                  │      │
│    │      │            │        │該處尋獲            │                  │      │
├──┼───┼──────┼────┼──────────┼─────────┼───┤
│ ６ │巳○○│95年5 月26日│屏東縣新│巳○○持扣案之T 型扳│車號UX-2068 號自小│陳桂香│
│    │      │下午4 時許  │園鄉仙吉│手，以破壞車頭鎖之方│客車1 部（價值約新│      │
│    │      │            │村仙吉路│式，竊取洪明田所有而│臺幣8 萬元）      │      │
│    │      │            │180號之1│由其妻陳桂香所使用之│                  │      │
│    │      │            │前      │車號UX-2068 號自小客│                  │      │
│    │      │            │        │車，嗣並將上開自小客│                  │      │
│    │      │            │        │車棄置於高雄縣鳳山市│                  │      │
│    │      │            │        │河堤街旁，而於95年6 │                  │      │
│    │      │            │        │月2 日下午4 時40分許│                  │      │
│    │      │            │        │為警在該處尋獲      │                  │      │
├──┼───┼──────┼────┼──────────┼─────────┼───┤
│ ７ │巳○○│95年5 月30日│高雄市前│巳○○持扣案之T 型扳│車號VJ-4918 號自小│朱淑君│
│    │      │中午12時許  │鎮區福民│手，竊取陳林梅菊所有│客車之前後車牌2 面│      │
│    │      │            │街66巷7 │而由朱淑君所使用之車│（價值約新台幣1 千│      │
│    │      │            │號前    │號VJ-4918 號之自小客│元）              │      │
│    │      │            │        │車前後車牌2 面，繼將│                  │      │
│    │      │            │        │上開竊得車牌懸掛於其│                  │      │
│    │      │            │        │前所竊得之車號UX-206│                  │      │
│    │      │            │        │8 號自小客車上，嗣並│                  │      │
│    │      │            │        │將上開車牌連同自小客│                  │      │
│    │      │            │        │車棄置於高雄縣鳳山市│                  │      │
│    │      │            │        │河堤街旁，而於95年6 │                  │      │
│    │      │            │        │月2 日下午4 時40分許│                  │      │
│    │      │            │        │為警在該處尋獲      │                  │      │
├──┼───┼──────┼────┼──────────┼─────────┼───┤
│ ８ │巳○○│95年6 月4 日│高雄縣林│由寅○○駕駛其與盧裕│車號YA-8486 號自小│丁○○│
│    │寅○○│上午10時許  │園鄉林內│芳前所竊得之車號不詳│客車1 部          │      │
│    │      │            │村林內路│自小客車搭載巳○○至│                  │      │
│    │      │            │72號前  │左列地點，再由巳○○│                  │      │
│    │      │            │        │持扣案之T 型板手，竊│                  │      │
│    │      │            │        │取丁○○所有之車號YA│                  │      │
│    │      │            │        │-8486 號自小客車，嗣│                  │      │
│    │      │            │        │並於95年6 月6 日晚上│                  │      │
│    │      │            │        │10時許，將該車棄置於│                  │      │
│    │      │            │        │高雄市○○區○○街46│                  │      │
│    │      │            │        │巷口附近            │                  │      │
├──┼───┼──────┼────┼──────────┼─────────┼───┤
│ ９ │巳○○│95年6 月6 日│高雄市楠│由巳○○駕駛其與黃俊│車號SV-1722 號自小│未○○│
│    │寅○○│晚上10時許  │梓區宏昌│維前所竊得之車號YA-8│客車1 部          │      │
│    │      │            │街46巷口│486 號自小客車搭載黃│                  │      │
│    │      │            │        │俊維至左列地點，再由│                  │      │
│    │      │            │        │寅○○持扣案之T 型板│                  │      │
│    │      │            │        │手，以先破壞駕駛座側│                  │      │
│    │      │            │        │車門鎖孔，再撬開方向│                  │      │
│    │      │            │        │盤電源鎖之方式，竊取│                  │      │
│    │      │            │        │未○○所有之車號SV-1│                  │      │
│    │      │            │        │722 號自小客車，得手│                  │      │
│    │      │            │        │後隨即共乘該部自小客│                  │      │
│    │      │            │        │車離開，至前所竊得之│                  │      │
│    │      │            │        │車號YA -8486號自小客│                  │      │
│    │      │            │        │車則棄置於該處，嗣渠│                  │      │
│    │      │            │        │等二人並將車號SV-172│                  │      │
│    │      │            │        │2 號之車牌2 面丟棄，│                  │      │
│    │      │            │        │另懸掛渠等另所竊得之│                  │      │
│    │      │            │        │車號YM -6505號車牌，│                  │      │
│    │      │            │        │嗣於95年6 月13日凌晨│                  │      │
│    │      │            │        │零時50分許，渠等二人│                  │      │
│    │      │            │        │在高雄縣大寮鄉中興村│                  │      │
│    │      │            │        │文化路46巷72號前為警│                  │      │
│    │      │            │        │查獲時，一併扣得上開│                  │      │
│    │      │            │        │竊得之車號SV-1722 號│                  │      │
│    │      │            │        │自小客車            │                  │      │
├──┼───┼──────┼────┼──────────┼─────────┼───┤
│ １０ │巳○○│95年6 月10日│高雄市小│由巳○○駕駛其與黃俊│車號YM-6505 號自小│戊○○│
│    │寅○○│上午10時許  │港區高鳳│維前所竊得之車號SV-1│客車之前後車牌2 面│      │
│    │      │            │路旁    │722 號自小客車搭載黃│                  │      │
│    │      │            │        │俊維至左列地點，再由│                  │      │
│    │      │            │        │寅○○持扣案之T 型扳│                  │      │
│    │      │            │        │手，竊取戊○○所有之│                  │      │
│    │      │            │        │車號YM-6505 號自小客│                  │      │
│    │      │            │        │車之前後車牌2 面，得│                  │      │
│    │      │            │        │手後將上開車牌懸掛於│                  │      │
│    │      │            │        │前所竊得之車號SV-172│                  │      │
│    │      │            │        │2 號自小客車上，嗣於│                  │      │
│    │      │            │        │95年6 月13日凌晨零時│                  │      │
│    │      │            │        │50分許，渠等二人在高│                  │      │
│    │      │            │        │雄縣大寮鄉中興村文化│                  │      │
│    │      │            │        │路46巷72號前為警查獲│                  │      │
│    │      │            │        │時，一併扣得上開竊得│                  │      │
│    │      │            │        │之車牌2 面          │                  │      │
├──┼───┼──────┼────┼──────────┼─────────┼───┤
│  │巳○○│95年6 月13日│高雄縣大│由巳○○駕駛其與黃俊│車號TJ-5251 號自小│癸○○│
│    │寅○○│凌晨零時50分│寮鄉中興│維前所竊得之車號SV-1│客車1 部（價值約新│      │
│    │      │許          │村文化路│722 號自小客車（懸掛│臺幣40萬元）      │      │
│    │      │            │46巷72號│渠等前所竊得之車號YM│                  │      │
│    │      │            │前      │-6505 號車牌2 面）搭│                  │      │
│    │      │            │        │載寅○○至左列地點，│                  │      │
│    │      │            │        │再由寅○○持扣案之T │                  │      │
│    │      │            │        │型板手，以破壞駕駛座│                  │      │
│    │      │            │        │車門鎖孔之方式，竊取│                  │      │
│    │      │            │        │王昭輝所有而由其妻陳│                  │      │
│    │      │            │        │乃瑄所使用之車號TJ-5│                  │      │
│    │      │            │        │251 號自小客車，嗣於│                  │      │
│    │      │            │        │得手後正欲離開之際，│                  │      │
│    │      │            │        │為警當場查獲，並扣得│                  │      │
│    │      │            │        │渠等上開甫竊得之自小│                  │      │
│    │      │            │        │客車                │                  │      │
└──┴───┴──────┴────┴──────────┴─────────┴───┘
附表二（即搶奪部分）：
┌──┬───┬──────┬────┬──────────┬─────────┬───┐
│編號│行為人│犯 罪 時 間 │犯罪地點│  犯   罪   方   法 │  犯  罪  所  得  │被害人│
├──┼───┼──────┼────┼──────────┼─────────┼───┤
│ １ │巳○○│95年5 月21日│高雄縣大│由巳○○駕駛其與黃俊│金項鍊1 條（價值約│辰○○│
│    │寅○○│中午12時50分│寮鄉新厝│維前所竊得之車號VG-7│新台幣3 千元)     │      │
│    │己○○│許          │路36號前│463 號自小客車搭載黃│                  │      │
│    │      │            │        │俊維及己○○至左列地│                  │      │
│    │      │            │        │點，因見辰○○1 人獨│                  │      │
│    │      │            │        │自騎乘機車且脖子上懸│                  │      │
│    │      │            │        │掛有金項鍊而認有機可│                  │      │
│    │      │            │        │趁，遂於行駛時故意逼│                  │      │
│    │      │            │        │近辰○○所騎乘之機車│                  │      │
│    │      │            │        │，待辰○○被擠至路旁│                  │      │
│    │      │            │        │不得不停車後，原擬由│                  │      │
│    │      │            │        │坐於後座之己○○下車│                  │      │
│    │      │            │        │行搶，惟因後座車門恰│                  │      │
│    │      │            │        │為辰○○之機車擋住而│                  │      │
│    │      │            │        │無法開啟，故由寅○○│                  │      │
│    │      │            │        │由右前車門下車佯向鄭│                  │      │
│    │      │            │        │美華道歉，而於辰○○│                  │      │
│    │      │            │        │不及防備之際，徒手搶│                  │      │
│    │      │            │        │奪辰○○懸掛於脖子之│                  │      │
│    │      │            │        │金項鍊1 條，得手後隨│                  │      │
│    │      │            │        │即上車逃逸，嗣渠等三│                  │      │
│    │      │            │        │人即於同日將上開竊得│                  │      │
│    │      │            │        │物品持至當鋪變賣換取│                  │      │
│    │      │            │        │金錢以購買毒品      │                  │      │
├──┼───┼──────┼────┼──────────┼─────────┼───┤
│ ２ │巳○○│95年6 月12日│高雄市小│由巳○○駕駛其與黃俊│金項鍊之圓形墜子( │甲○○│
│    │寅○○│晚上9 時25分│港區大鵬│維前所竊得之車號SV-1│價值約新台幣3 千元│      │
│    │      │許          │路與學府│722 號自小客車（懸掛│)                 │      │
│    │      │            │路口    │渠等前所竊得之YM-650│                  │      │
│    │      │            │        │5 號車牌）搭載寅○○│                  │      │
│    │      │            │        │至左列地點，因見王月│                  │      │
│    │      │            │        │華1 人獨自騎乘機車而│                  │      │
│    │      │            │        │認有機可趁，遂趁王月│                  │      │
│    │      │            │        │華停等紅燈不及防備之│                  │      │
│    │      │            │        │際，由寅○○下車徒手│                  │      │
│    │      │            │        │搶奪甲○○懸掛於脖子│                  │      │
│    │      │            │        │之金項鍊之圓形墜子  │                  │      │
└──┴───┴──────┴────┴──────────┴─────────┴───┘
附表三（即強盜及傷害部分）：
┌──┬───┬──────┬────┬──────────┬─────────┬───┐
│編號│行為人│犯 罪 時 間 │犯罪地點│  犯   罪   方   法 │  犯  罪  所  得  │被害人│
├──┼───┼──────┼────┼──────────┼─────────┼───┤
│ １ │巳○○│95年5 月9 日│高雄縣林│由巳○○駕駛其與黃俊│金項鍊1條（價值約 │丑○○│
│    │寅○○│上午6 時50分│園鄉五福│維前所竊得之車號GT-6│新台幣6 千元）    │      │
│    │      │許          │路252 巷│536 號自小客車搭載黃│                  │      │
│    │      │            │口      │俊維，因見丑○○獨自│                  │      │
│    │      │            │        │1 人騎乘機車，遂先於│                  │      │
│    │      │            │        │丑○○後方按鳴喇叭並│                  │      │
│    │      │            │        │逐步逼近，繼以前開自│                  │      │
│    │      │            │        │小客車右前輪由後方擦│                  │      │
│    │      │            │        │撞丑○○所騎乘機車之│                  │      │
│    │      │            │        │車頭，丑○○因遭撞及│                  │      │
│    │      │            │        │遂重心不穩，然為避免│                  │      │
│    │      │            │        │頭部著地及直接遭倒地│                  │      │
│    │      │            │        │之機車壓住身體，故一│                  │      │
│    │      │            │        │手拉住前開自小客車之│                  │      │
│    │      │            │        │右前車門，一手握住機│                  │      │
│    │      │            │        │車握把，惟其左大腿仍│                  │      │
│    │      │            │        │因遭機車壓住而受有瘀│                  │      │
│    │      │            │        │血及扭傷之傷害，黃俊│                  │      │
│    │      │            │        │維見狀原欲由右前車門│                  │      │
│    │      │            │        │下車行搶，然因右前車│                  │      │
│    │      │            │        │門無法完全開啟，遂跨│                  │      │
│    │      │            │        │過駕駛座由左前車門下│                  │      │
│    │      │            │        │車，佯欲向丑○○詢問│                  │      │
│    │      │            │        │有無受傷，而丑○○因│                  │      │
│    │      │            │        │已遭機車壓住其左大腿│                  │      │
│    │      │            │        │且受傷而無法動彈及反│                  │      │
│    │      │            │        │抗，亦因害怕發抖而不│                  │      │
│    │      │            │        │敢反抗，故寅○○即徒│                  │      │
│    │      │            │        │手拔取丑○○所有懸掛│                  │      │
│    │      │            │        │於脖子上之金項鍊1 條│                  │      │
│    │      │            │        │，得手後並隨即上車由│                  │      │
│    │      │            │        │巳○○搭載逃逸      │                  │      │
├──┼───┼──────┼────┼──────────┼─────────┼───┤
│ ２ │巳○○│95年6 月4 日│高雄縣大│由巳○○駕駛其與黃俊│金項鍊1 條（價值約│李黃寶│
│    │寅○○│下午1 時27分│寮鄉鳳林│維前所竊得之車號YA-8│新台幣1 萬3 千元）│玉    │
│    │      │許          │三路與大│486 號自小客車搭載黃│                  │      │
│    │      │            │寮路口「│俊維，先從後方追撞李│                  │      │
│    │      │            │優加力加│黃寶玉所騎之機車，致│                  │      │
│    │      │            │油站」附│丙○○○因人車倒地而│                  │      │
│    │      │            │近      │受有上唇挫傷合併牙齒│                  │      │
│    │      │            │        │斷裂及右手掌挫傷浮腫│                  │      │
│    │      │            │        │之傷害而不能抗拒後，│                  │      │
│    │      │            │        │由寅○○下車佯欲向李│                  │      │
│    │      │            │        │黃寶玉詢問傷勢而直接│                  │      │
│    │      │            │        │徒手拔取丙○○○所有│                  │      │
│    │      │            │        │懸掛於脖子之金項鍊1 │                  │      │
│    │      │            │        │條                  │                  │      │
├──┼───┼──────┼────┼──────────┼─────────┼───┤
│ ３ │巳○○│95年6 月5 日│屏東縣竹│由巳○○駕駛其與黃俊│卯○○所有之香奈兒│卯○○│
│    │寅○○│下午2 時30分│田鄉大湖│維前所竊得之車號YA-8│墜子1 個（價值約新│庚○○│
│    │己○○│許          │村大成路│486 號自小客車搭載黃│台幣3 千元）及皮包│      │
│    │      │            │74號「強│俊維及己○○，三人四│1 只（內有NOKIA 牌│      │
│    │      │            │強檳榔攤│處尋找行搶目標，因施│行動電話1 支，價值│      │
│    │      │            │」前    │文瑞見卯○○及庚○○│約新台幣2 千元）、│      │
│    │      │            │        │共乘機車而認有機可趁│庚○○所有之金項鍊│      │
│    │      │            │        │，故即向另二人提議行│1條 （價值約新台幣│      │
│    │      │            │        │搶，遂由巳○○駕車先│1萬1千元）。      │      │
│    │      │            │        │故意逼近卯○○及紀佩│                  │      │
│    │      │            │        │筎所騎乘之機車，待楊│                  │      │
│    │      │            │        │麗玉及庚○○因閃無可│                  │      │
│    │      │            │        │閃而直接橫騎機車至對│                  │      │
│    │      │            │        │面「強強檳榔攤」前空│                  │      │
│    │      │            │        │地停車求援時，巳○○│                  │      │
│    │      │            │        │即直接駕車停於該檳榔│                  │      │
│    │      │            │        │攤前空地，並旋即由施│                  │      │
│    │      │            │        │文瑞持扣案之西瓜刀與│                  │      │
│    │      │            │        │寅○○先後下車，施文│                  │      │
│    │      │            │        │瑞先持該西瓜刀作勢欲│                  │      │
│    │      │            │        │砍殺庚○○，致卯○○│                  │      │
│    │      │            │        │及庚○○因害怕遭砍殺│                  │      │
│    │      │            │        │而不能抗拒，再由施文│                  │      │
│    │      │            │        │瑞直接拔取庚○○所有│                  │      │
│    │      │            │        │懸掛於其脖子上之金項│                  │      │
│    │      │            │        │鍊1 條，繼由寅○○徒│                  │      │
│    │      │            │        │手拔取卯○○所有懸掛│                  │      │
│    │      │            │        │於其脖子上之香奈兒墜│                  │      │
│    │      │            │        │子1 個及內有NOKIA 牌│                  │      │
│    │      │            │        │行動電話1 支之皮包1 │                  │      │
│    │      │            │        │個，得手後隨即上車由│                  │      │
│    │      │            │        │巳○○搭載逃逸      │                  │      │
└──┴───┴──────┴────┴──────────┴─────────┴───┘
